# 政府补助与营业收入

提问人：小会计先生 时间：2020-04-15 01:09:00
陈版您好，请教一个问题：A新能源汽车，单价为 10 万元/台，政府补助 5 万元，政府补助文件同时要求企业以 5 万元的价格出售给客户，那么政府补助的 5 万元可以认为是收入 10 万元的组成部分，应该确认收入 10 万元，如果A新能源汽车单价为 10 万元/台，企业同样按照 10 万元/台出售给客户，政府补助文件未要求企业以 5 万元价格出售给客户，且政府补助文件明确要求补助对象是客户，企业在会计上是按净额与客户结算的（确认 5 万元的收入）待收到政府补助时再确认 5 万元的收入，那么第二种情况可以解释为政府补助 5 万元是收入的组成部分，因此后期收到政府补助是应确认为营业收入？还是直接解释为因为补助对象不是企业，因此企业的作用只是代收代付，因此前期不应该按照净额确认收入，后期取得政府补助时应该把前期少确认的收入补足。

回答人：chenyiwei
政府补助 5 万元是收入的组成部分，因此后期收到政府补助是应确认为营业收入。当然后一种说法也成立，但需谨慎评估补贴收到的可能性及预计收到时间，合理、谨慎地确定这部分补贴确认为营业收入的时间。